臺灣彰化地方法院刑事判決　　　　　　　 94年度易字第721號
公　訴　人　臺灣彰化地方法院檢察署檢察官
被　　　告　甲○○
　　　　　　　　　　（另案
上列被告因違反毒品危害防制條例案件，經檢察官聲請簡易判決
處刑（九十四年度毒偵字第二二四六號），本院改依簡式審判程
序判決如下：
    主  文
甲○○連續施用第二級毒品，累犯，處有期徒刑捌月。
    事  實
一、甲○○前因違反毒品危害防制條例案件，經本院以九十一年
    度員簡字第三五六號判決判處有期徒刑六月，如易科罰金以
    三百元折算一日確定，於民國九十三年二月二十七日在監縮
    刑期滿執行完畢。又因施用毒品案件，經觀察、勒戒後，認
    無繼續施用毒品之傾向，由臺灣臺中地方法院檢察署檢察官
    於八十七年十月二十九日以八十七年度偵字第二一七一九號
    為不起訴處分確定；復因施用第二級毒品案件，先後經臺灣
    高等法院臺中分院以八十九年度上易字一０九八號判決及本
    院九十一年度員簡字第三五六號判決各判處有期徒刑四月及
    六月，如易科罰金均以三百元折算一日確定，強制戒治部分
    則於九十二年八月二十八日執行完畢釋放出所。詎仍不思悔
    改，竟於上開強制戒治執行完畢釋放後五年內，復基於施用
    第二級毒品安非他命之概括犯意，分別於九十四年三月十五
    日及同年四月二日之某時，在彰化縣員林鎮○○里○○路○
    段六十五號住處內，以將安非他命置於鋁箔紙上點火燃燒吸
    食煙氣之方式，連續施用第二級毒品安非他命二次。嗣於九
    十四年四月五日下午三時五十三分許，經警通知甲○○至彰
    化縣警察局員林分局接受詢問，並於徵得甲○○同意後為其
    採尿液送驗，結果呈安非他命類陽性反應，始悉上情。
二、案經彰化縣警察局員林分局報請臺灣彰化地方法院檢察署檢
    察官偵查後，聲請簡易判決處刑，由本院改依簡式審判程序
    審理。
    理  由
一、被告甲○○於準備程序中，先就上開犯罪事實為有罪之陳述
    ，且所犯係死刑、無期徒刑、最輕本刑為三年以上有期徒刑
    以外之罪，經本院合議庭依刑事訴訟法第二百七十三條之一
    第一項之規定，裁定由法官一人獨任進行簡式審判程序，先
    此敘明。
二、上開事實，業據被告甲○○於本院審理中坦承不諱，且被告
    於前揭時地獲案後，經警採其尿液送驗結果，確呈安非他命
    類陽性反應，有彰化縣衛生局煙毒尿液檢驗成績書、尿液代
    號與真實姓名對照認證單各一份在卷足參，足徵被告上揭自
    白應屬實情。而被告前因施用毒品案件，經觀察、勒戒後，
    認無繼續施用毒品之傾向，由臺灣臺中地方法院檢察署檢察
    官於八十七年十月二十九日以八十七年度偵字第二一七一九
    號為不起訴處分確定；復因施用第二級毒品案件，先後經臺
    灣高等法院臺中分院以八十九年度上易字一０九八號判決及
    本院九十一年度員簡字第三五六號判決各判處有期徒刑四月
    及六月，如易科罰金均以三百元折算一日確定，強制戒治部
    分則於九十二年八月二十八日執行完畢釋放出所等情，有臺
    灣高等法院被告前案紀錄表、刑案資料查註紀錄表各一份附
    卷可按。本案事證已臻明確，被告犯行洵堪認定。
三、查被告甲○○前因施用毒品案件，經強制戒治執行完畢並釋
    放後，復於五年內再度施用第二級毒品安非他命，核其所為
    ，係犯毒品危害防制條例第十條第二項之施用第二級毒品罪
    。被告為供自己施用之目的而持有上開毒品，其於施用前後
    持有安非他命之低度行為，應為施用之高度行為所吸收，不
    另論罪。又被告先後二次施用安非他命犯行，時間緊接，方
    法相同，觸犯構成要件相同之罪名，顯係基於概括犯意反覆
    為之，應依連續犯之規定論以一罪，並依法加重其刑。查被
    告前因違反毒品危害防制條例案件，經本院以九十一年度員
    簡字第三五六號判決判處有期徒刑六月，如易科罰金以三百
    元折算一日確定，於九十三年二月二十七日在監縮刑期滿執
    行完畢，有卷附臺灣高等法院被告前案紀錄表、刑案資料查
    註紀錄表足參，其受有期徒刑之執行完畢，五年內再犯本件
    法定本刑有期徒刑以上之罪，為累犯，應依法遞加重其刑。
    而被告於九十四年四月二日之施用安非他命犯行固未經檢察
    官詳載於起訴書內，然此因與其餘記明公訴意旨之施用安非
    他命犯行有連續犯之裁判上一罪關係，已如前述，應為起訴
    效力所及，基於審判不可分原則，本院自應併予審理，附此
    敘明。爰審酌被告曾因施用毒品案件先後接受觀察、勒戒及
    強制戒治，並經法院判處徒刑執行完畢，竟未能從中記取教
    訓，深切體認毒品危害己身健康之鉅，反而再次趁隙施用安
    非他命，足見被告自制能力尚有未足，而有接受相當期間監
    禁教化之必要，以促其及早矯正吸毒惡習；惟念及施用毒品
    固戕害個人健康至深，然就他人權益之侵害仍屬有限，及其
    犯罪目的、手段、偵審期間坦承犯罪之態度、施用毒品之次
    數、具有高職肄業學歷之智識程度等一切情狀，量處如主文
    所示之刑，以示懲儆。
據上論斷，應依刑事訴訟法第四百五十二條、第二百七十三條之
一第一項、第二百九十九條第一項前段，毒品危害防制條例第十
條第二項，刑法第十一條前段、第五十六條、第四十七條，判決
如主文。
本案經檢察官郭緯中到庭執行職務。
中　　華　　民　　國　　94　　年　   7　　月　　22　　日
                  臺灣彰化地方法院刑事第三庭
                                法  官  高文崇
以上正本證明與原本無異。
如不服本判決，應於判決送達後10日內，向本院提出上訴狀（ 須
附繕本 ）。
中　　華　　民　　國　　94　　年　　7 　　月　　29　　日
                                書記官  謝志鑫
附錄本案論罪科刑法條：
毒品危害防制條例第10條第2項：
施用第二級毒品者，處三年以下有期徒刑。
